【裁判字號】    90,交聲,29
【裁判日期】    900904
【裁判案由】    違反道路交通管理處罰條例聲明異議
【裁判全文】
臺灣苗栗地方法院交通事件事裁定                      九十年度交聲字第二九號
    移 送機 關  交通部公路局新竹區監理所苗栗監理站
    受處分人    甲○○
    即異議人
右列聲明異議人因違反道路交通管理處罰條例案件，對於交通部公路局新竹區監理所
苗栗監理站九十年三月二日所為之處分 (竹監苗字第五四－Ｈ00000000號裁
決書)，聲明異議，本院裁定如左：
    主  文
異議駁回。
    理  由
一、按道路交通管理處罰條例第五十三條規定：汽車駕駛人，行經有燈光號誌管制之
    交岔路口闖紅燈者，處新臺幣一千八百元以上五千四百元以下罰鍰；又同法第六
    十三條規定：汽車駕駛人有左列各款所列條款之一者，除依原條款處罰鍰外，並
    予記點：一  有第三十三條、第三十八條第一項、第四十條第一項、第四十五條
    、第四十七條第一款至第四款、第四十八條、第四十九條或第六十條第一項、第
    二項第一款至第三款情形之一者，各記違規點數一點。二  有第二十九條第一項
    第一款至第四款、第二十九條之二第一項、第二項、第三十條第一項第一款、第
    二款情形之一者，各記違規點數二點。三  有第四十三條、第五十三條或第五十
    四條情形之一者，各記違規點數三點。
    依前項各條款，已受吊扣或吊銷駕駛執照處分者，不予記點。
    汽車駕駛人在六個月內，違規記點共達六點以上者，吊扣駕駛執照一個月；一年
    內經吊扣駕駛執照二次，再違反第一項各款所列條款之一者，吊銷其駕駛執照。
二、本件異議理由略以：聲明異議人於民國八十九年九月二十七日在台十二線八公里
    三百公尺處，駕駛車牌號碼ＡＷ－５１６１號自用小客車闖紅燈，經台中縣警察
    局感應線圈照相儀器進行超速、闖紅燈之違規車輛拍攝，經苗栗監理站於九十年
    三月二日裁決罰鍰新台幣一千八百元，並記違規點數三點，但聲明人提出二次申
    訴，舉發單位台中縣警察局八十九年十一月二十四日（八九）中縣警交字第5876
    號函「說明」二謂：照片數據列左側中間所顯示之「１」即係違規車輛所在車道
    第一車道，另查該地點係設置感應線圈照相儀器，其拍攝原理係以車輛通過地面
    線圈感應拍照而得，不至受其他車輛影響等語，而該地點係三線車道，申訴人所
    在中間車道，不管由左還是由右算起，應屬第二車道，並非第一車道，異議人質
    疑感應線圈照相儀器是否準確？認舉發有誤，為此聲明異議。
三、本件異議人有前述闖紅燈違規的事實，業經台中縣警察局舉發在前，並有照片一
    張，依據照片顯示異議人所駕駛之自小客車，有交通管制號誌「紅燈」之顯示，
    另有一輛自小客車等紅燈，停留在停止線後；又本事件經本院向舉發單位查詢回
    覆：「本案經查該地點係由本局感應線圈照相儀器進行超速、闖紅燈之違規車輛
    拍攝，再依所攝得知照片於查對電腦車籍資料後予以掣製單舉發。依照片所示，
    ＡＷ－５１６１號自小客車係於紅燈亮後三點三秒在第一線車道違規闖紅燈遭儀
    器感應拍攝，故本局依採證照片舉發並無違誤，此有台中縣警察局九十年五月二
    十一日（九○）中縣警交字第7919號函在卷可明，而該函並附有所拍攝照片之各
    項紀錄說明及原廠執照五十五頁，可知本件事證明確。而異議人經本院九十年六
    月二十八日及同年八月三十日二度通知到庭陳述意見，有送達證書二份在卷足憑
    ，屆期均未見異議人到庭報到陳述意見，異議人徒憑臆測之詞認定感應照相儀器
    之之準確性及爭執自小客車顯示在第一車道或第二車道，而置照片中自小客車在
    顯示紅燈之下行駛之事實於不顧，難謂有理，此外復查無何證據足認照相感應儀
    器不準確性或有捏造事實違法取締之情事，則本於維護交通秩序、安全之職責所
    為舉發，自應受到合法、正確之推定，異議人空言辯稱並未闖紅燈云云，即難採
    信。原處分機關據前揭違規單之記載援引首開規定，裁處罰鍰新台幣一千八百元
    並無不當，本件異議為無理由，應予駁回。
四、據上論斷，應依道路交通案件處理辦法第十九條，裁定如主文。
中      華      民      國    九十      年      九      月      四      日
                                臺灣苗栗地方法院交通法庭
                                    法  官    張 珈 禎
右正本證明與原本無異。
如不服本裁定應於送達後五日內向本院提出抗告狀。
                                    書記官    黃 正 中
中      華      民      國    九十      年      九      月      四      日


司法院資訊處製作；財團法人民間司法改革基金會備份。
